【裁判字號】    92,上易,656
【裁判日期】    920626
【裁判案由】    竊盜
【裁判全文】
臺灣高等法院高雄分院刑事判決          九十二年度上易字第六五六號
    上  訴  人
    即  被  告  乙○○
    選任辯護人  楊水柱
右上訴人因竊盜案件，不服臺灣屏東地方法院九十二年度易字第一一七號中華民國九
十二年三月卅一日第一審判決（起訴案號：臺灣屏東地方法院檢察署九十一年度偵字
第五三九九號），提起上訴，本院判決如左：
      主      文
上訴駁回。
乙○○緩刑年。
      事      實
一、緣張龍泉（已判刑確定）於民國九十一年十月六日十九時十八分許，駕駛車號三
    八七─ＱＬ號自用大貨車，搭載乙○○及已判刑確定之洪沐恩、陳家棟三人，行
    經屏東縣內埔鄉豐田村興中一巷二十二號成泉產業股份有限甲司（下稱成泉甲司
    ）旁，因見該甲司圍牆內放置不銹鋼鐵櫃一只，且甲司在停業中無人看守，竟基
    於共同意圖為自己不法所有之犯意聯絡，由乙○○、洪沐恩翻牆進入甲司內，張
    龍泉、陳家棟在圍牆外車上接應之方式，著手竊取該只鐵櫃，惟因鐵櫃重量太重
    無法搬越圍牆而未得逞，適遇警巡邏經過，而被查獲。
二、案經成泉甲司代表人丙○○○訴由屏東縣警察局內埔分局移送臺灣屏東地方法院
    檢察署檢察官偵查起訴。
      理      由
一、右開事實、業據上訴人即被告乙○○於警訊、偵查中、原審及本院供承不諱，核
    與告訴人成泉甲司代表人丙○○○於警訊及偵查中指訴，共同被告張龍泉、洪沐
    恩、陳家棟分別於警訊、偵查中及原審供述之情節相符，並有贓物保領結及現場
    照片等在卷可稽。本件事證明確，被告之犯行，堪以認定。
二、核被告所為，係犯刑法第三百二十一條第二項、第一項、第四款、第二款之結夥
    三人以上踰越牆垣竊盜未遂罪。又被告已著手於犯罪行為之實行，而不遂，為未
    遂犯，應依刑法第二十六條前段之規定，減輕其刑。原審因而適用刑法第三百二
    十一條第二項、第一項、第四款、第二款、第二十六條前段、第四十一條第一項
    ，罰金罰鍰提高標準條例第二條之規定，並審酌被告犯後坦承犯行，態度良好，
    且所犯情節尚輕等一切情狀，量處有期徒刑五月，並諭知如易科罰金，以三百元
    折算一日。經核原審此部分判決認事用法並無違誤，量刑亦屬適度，被告上訴意
    旨，指摘原審此部分判決量刑過重不當，為無理由，應予駁回。
三、查被告前未曾受有期徒刑以上刑之宣告，有臺灣高等法院被告全國前案紀錄表在
    卷可按。茲因一時失慮，觸犯刑章，且所犯情節尚輕，經此偵審程序及科刑教訓
    ，當知所警惕，應無再犯之虞。本院因認被告所受刑之宣告，以暫不執行為適當
    ，併宣告緩刑三年，以啟自新。
據上論斷，應依刑事訴訟法第三百六十八條、刑法第七十四條第一款，判決如主文。
本案經檢察官彭南雄到庭執行職務。
中    華    民    國     九十二     年       六       月      二十六    日
                              臺灣高等法院高雄分院刑事第三庭
                                  審判長法官  周賢銳
                                        法官  黃建榮
                                        法官  謝宏宗
右正本證明與原本無異。
不得上訴。
                                      書記官  賴梅琴
中    華    民    國     九十二     年       六       月      三十      日
附錄：本判決論罪科刑法條：
刑法第三百二十一條第二項、第一項、第四款、第二款
前項之未遂犯罰之。
犯竊盜罪而有左列情形之一者，處六月以上五年以下有期徒刑：
四、結夥三人以上而犯之者。
二、毀越門扇、牆垣或其他安全設備而犯之者。
                                                                       Ｋ


司法院資訊處製作；財團法人民間司法改革基金會備份。
